臺灣桃園地方法院民事簡易判決
111年度壢簡字第414號
原      告  封再英  
訴訟代理人  陳長文律師
            詹順貴律師
被      告  張同進  


訴訟代理人  王凱民  
上列當事人間請求侵權行為損害賠償(交通)事件，本院於民國11
1年6月15日言詞辯論終結，判決如下：
    主    文
一、被告應給付原告新臺幣（下同）681,345元，及自民國111年
    1月20日起至清償日止，按週年利率5％計算之利息。
二、訴訟費用7,490元由被告負擔。
三、本判決得假執行。
    事實及理由
壹、程序事項
　　被告經合法通知，未於言詞辯論期日到場，核無民事訴訟法
    第386條各款所列情形，爰依原告之聲請，由其一造辯論而
    為判決，合先敘明。
貳、實體事項
一、原告主張
（一）被告於109年11月19日8時26分許，駕駛車牌號碼0000-00
      號自小貨車（下稱肇事車輛），沿桃園市中壢區榮民南路
      往仁慈路方向行駛，行經榮民南路與榮民南路416巷口時
      ，因未禮讓直行車先行，撞擊原告駕駛之車牌號碼000-00
      0號普通重型機車（下稱系爭機車），致原告人車倒地，
      並受有左側膝部擦挫傷、左側手肘擦傷及左膝前十字韌帶
      斷裂等傷害。
（二）原告因而支出醫療費用105,344元、輔具及醫療耗材費用6
      ,534元、復健費13,500元、看護費37,600元、交通費2萬
      元，並受有不能工作損失392,447元、精神上損害20萬元
      。扣除已領取之強制險80,580元後，尚有694,845元之損
      害，僅一部請求681,345元。爰依民法侵權行為之規定，
      提起本件訴訟等語，並聲明：被告應給付原告681,345元
      ，及自起訴狀繕本送達翌日起至清償日止，按週年利率5%
      計算之利息。。
二、被告未於言詞辯論期日到場，亦未提出書狀作聲明或陳述。
三、被告於109年11月19日8時26分許，駕駛肇事車輛沿榮民南路
    往仁慈路方向行駛，行經榮民南路與榮民南路416巷口時，
    撞擊原告駕駛之系爭機車，致原告人車倒地等事實，業經本
    院調取臺灣桃園地方檢察署110年度偵字第23009號卷宗（下
    稱偵卷），核閱現場圖、調查事故報告表、交通事故照片、
    當事人談話紀錄表及偵訊筆錄等資料附卷可佐（見偵卷第19
    至21、29至33、55至61、91至93頁）。又被告已於相當時期
    受合法之通知，未於言詞辯論期日到場，亦未提出書狀爭執
    ，依民事訴訟法第280條第3項準用同法第1項規定，視同自
    認，應認原告上開主張為真實。
四、原告復主張被告應負完全過失責任，賠償681,345元，是本
    件爭點厥為：（一）被告是否應負損害賠償責任？（二）原
    告得請求賠償之金額若干？茲分述如下：
（一）被告是否應負損害賠償責任？
　　⒈按民法第191條之2規定：「汽車、機車或其他非依軌道行
      駛之動力車輛，在使用中加損害於他人者，駕駛人應賠償
      因此所生之損害。但於防止損害之發生，已盡相當之注意
      者，不在此限。」是汽車駕駛人於使用汽車過程中導致他
      人受損害時，即推定汽車駕駛人有過失，而須由駕駛人自
      證明其無過失存在。
　　⒉查被告於109年11月19日8時26分許駕駛肇事車輛，沿榮民
      南路往仁慈路方向行駛，行經榮民南路與榮民南路416巷
      口時，撞擊原告駕駛之系爭機車，致原告人車倒地等事實
      ，已如前述。是依上開規定，即推定被告就本件事故有過
      失存在，本院110年度壢交簡字第1755號刑事判決亦同此
      認定（見本院卷第11、12頁）。被告又未提出證據證明其
      已盡相當之注意防止本件事故發生，是被告即應就原告所
      受損害，負侵權行為之損害賠償責任。
（二）原告得請求賠償之金額若干？
　　⒈醫療費
　　　按民法第193條第1項規定：「不法侵害他人之身體或健康
      者，對於被害人因此喪失或減少勞動能力或增加生活上之
      需要時，應負損害賠償責任。」查原告因本件事故受有左
      側膝部擦挫傷、左側手肘擦傷及左膝前十字韌帶斷裂等傷
      害，有天晟醫院及臺大醫院診斷證明書在卷可參（見本院
      卷第19、20、25至31頁），而原告因而支出醫療費用共10
      5,344元，亦有醫療費用收據在卷可參（見本院卷第21至2
      4、32至46頁），是原告此部分請求即屬有據。
　　⒉輔具及醫療耗材費用
　　　原告主張因本件事故支出購買輔具及醫療耗材之費用6,56
      4元，有統一發票在卷可參（見本院卷第47頁）。原告僅
      請求6,534元，未逾上開範圍，其請求應屬有據。
　　⒊復健費
　　　原告因本件事故需復健1年，有臺大醫院診斷證明書在卷
      可參（見本院卷第31頁），原告並因而支出復健費16,750
      元，亦有醫療費用收據及免用統一發票收據在卷可參（見
      本院卷第49至64頁）。原告僅請求13,500元，未逾上開範
      圍，其請求應屬有據。
　　⒋看護費
　　　查原告因本件事故需專人看護6週，有臺大醫院診斷證明
      書在卷可參（見本院卷第31頁）。次查原告於110年1月5
      日起至同年2月1日間，由訴外人封再莉全日看護13日、半
      日看護15日，有看護證明在卷可參（見本院卷第65頁）。
      再查原告主張全日看護費2,200元、半日看護費1,400元，
      有臺大醫院健康教育中心網頁截圖在卷可參（見本院卷第
      66頁），是以此計算原告得請求之看護費共49,600元【計
      算式：2,200×13＋1,400×15＝49,600】，原告僅請求37,600
      元，未逾上開範圍，其請求應屬有據。
　　⒌交通費
　　　原告因本件事故支出至臺大醫院看診來回10次之交通費，
      每次1,000元，共2萬元等語。然查自原告住所至臺大醫院
      之單程計程車資約850元，有計程車資預估網頁截圖在卷
      可參（見本院卷第114頁），原告又未提出其他證據證明
      計程車資為1,000元，是應以850元計算原告之交通費。以
      此計算原告得請求之交通費即為17,000元【計算式：850×
      10×2＝17,000】，原告請求在此範圍內，為有理由；逾此
      部分之請求，則屬無據。
　　⒍不能工作損失
　　　⑴原告主張因本件事故受傷，自109年11月19日起至110年6
        月11日止，受有不能工作之損失392,447元等語。查原
        告提出之天晟醫院診斷證明書所示，原告於109年11月1
        9日至天晟醫院看診，醫囑宜休養兩週（見本院卷第19
        頁）；而依原告提出之臺大醫院診斷證明書所示，原告
        於109年11月30日起至臺大醫院看診，於110年1月4日進
        行手術，術後建議休養半年（見本院卷第31頁）。且查
        原告自109年11月21日起請假至110年3月9日，隨後再留
        職停薪至6月11日，有員工在職證明及請假記錄在卷可
        參（見本院卷第67至69頁），是應認原告確實於109年1
        1月19日起至110年6月11日止無法工作。
　　　⑵再查原告於事故前6個月之平均月薪為57,997元，有薪資
        明細在卷可參（見本院卷第70頁）。是以此計算原告不
        能工作損失即為392,446元【計算式：57,997×（12/30＋
        6＋11/30）＝392,446，四捨五入至整數】，原告請求在
        此範圍內，為有理由，逾此部分之請求，則屬無據。
　　⒎精神慰撫金
　　　按民法第195條第1項前段規定：「不法侵害他人之身體、
      健康者，被害人雖非財產上之損害，亦得請求賠償相當之
      金額。」次按人格權遭遇侵害，受有精神上之痛苦，而請
      求慰藉金之賠償，其核給之標準，須斟酌雙方之身份、資
      力與加害程度及其他各種情形核定相當之數額。且所謂「
      相當」，應以實際加害情形是否重大及被害人之身份、地
      位與加害人之經濟情況等關係定之（最高法院86年度台上
      字第3537號判決意旨參照）。本院審酌原告因本件事故所
      受傷害於精神上可能承受之無形痛苦、兩造之所得（見本
      院個資卷）等一切情狀，認原告請求被告賠償20萬元精神
      慰撫金應屬適當。
　　⒏上開金額共計772,424元【計算式：105,344＋6,534＋13,500
      ＋37,600＋17,000＋392,446＋200,000＝772,424】。而原告已
      領取之強制險數額共80,580元，有理賠明細在卷可參（見
      本院卷第72頁），是原告得再向被告請求之金額即為691,
      844元【計算式：772,424－80,580＝691,844】，原告僅請
      求681,345元，未逾上開範圍，其請求應屬有據。
五、末按民法第233條第1項規定：「遲延之債務，以支付金錢為
    標的者，債權人得請求依法定利率計算之遲延利息。第203
    條規定：「應付利息之債務，其利率未經約定，亦無法律可
    據者，週年利率為百分之5。」第229條第2項規定：「給付
    無確定期限者，債務人於債權人得請求時，經其催告而未為
    給付，自受催告時起，負遲延責任。其經債權人起訴而送達
    訴狀，或依督促程序送達支付命令，或為其他相類之行為者
    ，與催告有同一之效力。」查本件損害賠償債務，其給付並
    無確定期限，而本件起訴狀繕本係於111年1月19日送達被告
    ，有本院送達證書在卷可查（見本院卷第75頁），是被告應
    於111年1月20日起負遲延責任。
六、綜上所述，原告依侵權行為之法律關係，請求被告給付681,
    345元，及自111年1月20日起至清償日止，按週年利率5%計
    算之利息，為有理由，應予准許。
七、本件係就民事訴訟法第427條訴訟適用簡易程序所為被告敗
    訴之判決，爰依同法第389條第1項第3款之規定，職權宣告
    假執行。
八、訴訟費用負擔之依據：民事訴訟法第78條。並依職權確定訴
    訟費用額如主文第2項所示。
中　　華　　民　　國　　111 　年　　7 　　月　　8 　　日
　　　　　　　　　　　　中壢簡易庭　法　官周仕弘
以上為正本係照原本作成。
如不服本判決，應於送達後20日內，向本院提出上訴狀並表明上
訴理由，如於本判決宣示後送達前提起上訴者，應於判決送達後
20日內補提上訴理由書（須附繕本）。
中　　華　　民　　國　　111 　年　　7 　　月　　8 　　日
　　　　　　　　　　　　　　　　　　書記官巫嘉芸